臺灣屏東地方法院刑事判決　　　　　　　　　　　　　　九十年度訴字第七七六號
　　公　訴　人　臺灣屏東地方法院檢察署檢察官
　　被　　　告　甲○○
右被告因竊盜等案件，經檢察官提起公訴（九十年度偵字第五一七號），本院判決如
左：
     主  文
甲○○共同竊盜，累犯，處有期徒刑肆月，如易科罰金，以參佰元折算壹日。
扣案變造之丙○○身份證上乙○○所有之照片壹張，沒收。
     事  實
一、甲○○前因違反麻醉藥品管理條例案件，經本院判處有期徒刑三月，於民國八十
    五年八月二十日執行完畢，猶不知謹言慎行，復因友人乙○○ (通緝中，另為審
    結)遭法院通緝，為掩飾通緝犯身分，而要求甲○○設法取得一枚他人國民身分
    證以供變造，甲○○乃應其所求，二人即共同基於意圖為自己不法所有之犯意聯
    絡，由甲○○於八十九年八月間，在屏東縣長治鄉○○村○○路三五四號住處，
    竊取其嫂弟丙○○之身分證一枚，得手後，交給乙○○，乙○○遂換貼自己之照
    片，而加以變造，甲○○即藉此使乙○○隱通緝犯人之身分。嗣乙○○為警查獲
    ，員警始在其住處，搜得上開變造之身分證。
二、案經屏東縣警察局移送臺灣屏東地方法院檢察署檢察官偵查起訴。
     理  由
一、訊據被告甲○○固坦承交付丙○○之身分證予乙○○，惟辯稱：我並不知道乙○○被通緝，他變造丙○○身分證之行為，我也沒有參與，乙○○當時只告訴我，
    他需要一張身分證，所以我就將在家中找到之丙○○身分證給他云云。經查：右
    揭犯罪事實，業據被害人丙○○指訴綦詳，另同案被告乙○○前於警訊及偵訊中
    ，對二人就上開行為如何有犯意聯絡及行為分擔，亦供陳明確，此外，復有經變
    造之丙○○身分證扣案為憑。至被告雖以前詞置，惟身分證乃為國民之身分證明
    ，專為證明文件上所載之個人身分之用，倘未經過變造，第三人如何能使用他人
    之身分證，此為事理之明，被告既非年幼，豈能推諉不知，而被告於乙○○要求
    提供他人之身分證，以利躲避查緝時，仍同意代為尋找，並於取得後交付乙○○
    ，足認被告對於乙○○將變造身分證，及藉此使乙○○得以隱避犯人身分之事實
    ，至少均具不確定故意。且被告已供稱，不認識丙○○，卻仍擅將丙○○之身分
    證取走，交予乙○○使用，足證被告主觀上有竊盜之意。本件事證已臻明確，被
    告所辯委不足採，其犯行堪予認定。
二、核被告所為，係犯刑法第一百六十四條第一項、第二百十二條及第三百二十條第
    一項之罪。被告與乙○○就上揭犯行，有犯意聯絡及行為分擔，皆為共同正犯。
    被告竊取丙○○之身分證，意在供乙○○變造使用，所犯上開三罪間，有方法結
    果之牽連關係，應從一重之竊盜罪論處。被告前因違反麻醉藥品管理條例，經本
    院判處有期徒刑三月，於八十五年八月二十日執行完畢，有被告全國前案紀錄表
    附卷可按，其受有期徒刑之執行完畢，五年內，再犯有期徒刑以上刑之罪，為累
    犯，依法加重其刑。爰審酌被告犯罪之動機、手段、與被害人之關係及犯後態度
    等一切情狀，量處如主文所示之刑。又被告行為後，刑法第四十一條已於九十年
    一月十日修正公布，並自同年月十二日生效，依修正後所規定「犯最重本刑為五
    年以下有期徒刑以下之刑之罪，而受六個月以下有期徒刑或拘役之宣告，因身體
    、教育、職業、家庭之關係或其他正當事由，執行顯有困難者，得以一元以上三
    元以下折算一日，易科罰金。但確因不執行所宣告之刑，難以收矯正之效，或難
    以維持法秩序者，不在此限。併合處罰之數罪，均有前項情形，其應執行之刑逾
    六月者，亦同。」，與修正前之規定「犯最重本刑為三年以下有期徒刑以下刑之
    罪，而受六月以下有期徒刑或拘役之宣告，因身體、教育、職業或家庭之關係，
    執行顯有困難者，得以一元以上三元以下折算一日，易科罰金。」相比較，以修
    正後之規定有利於被告，依刑法第二條第一項前段，應適用修正後之規定，諭知
    易科罰金之折算標準。扣案丙○○身分證上黏貼之乙○○照片一張，為共犯乙○○所有，供犯罪所用之物，依法宣告沒收。
三、又併辦意旨以：甲○○明知乙○○交付之陳麗美、簡玉雲之身分證，及李啟源所
    交付之陳家瑜、董明益身分證，為乙○○、李啟源二人竊得之贓物，卻為詐取手
    機門號之用，於八十九年間，收受上述身分證，偽造陳麗美、簡玉雲、陳家瑜、
    董明益名義之行動電話業務申請書、同意書，持向中華電信股份有限公司詐取門
    號及手機，因認甲○○涉犯竊盜等罪嫌，且與前揭起訴部分有連續犯或牽連犯之
    裁判上一罪關係，而移由本院併辦。訊據被告甲○○固坦承持陳麗美等人之身分
    證，向中華電信股份有限公司申請門號及手機，惟堅詞否認有竊盜犯行，辯稱：
陳麗美等人之身分證，確實是乙○○及李啟源拿給我的等語，另觀諸併辦意旨所
    述之犯罪事實，亦未提及甲○○與乙○○、李啟源，共同竊取陳麗美等人之身分
    證，再者，本案有關偽造文書罪章部分，甲○○所犯法條，為刑法第二百十二條
    變造特種文書，與併辦之偽造行動電話業務申請書等間，亦非構成要件相同之罪
    名，則公訴人認本案與併辦之犯罪事實間，有連續犯之關係，顯然無據。又上述
    二部分之犯罪行為間，亦無證據足證有方法目的或原因結果之牽連犯關係，公訴
    人遽予移送併辦，恐有未洽，宜退由公訴人另行處理，附此敘明。
據上論斷，應依刑事訴訟法第二百九十九條第一項前段、刑法第二條第一項前段、第
二十八條、第一百六十四條第一項、第二百十二條、第三百二十條第一項、第五十五
條、第四十一條第一項前段、第四十七條、第三十八條第一項第二款、罰金罰鍰提高
標準條例第一條前段、第二條，判決如主文。
本案經檢察官蔡榮龍到庭執行職務
中      華      民      國      九十一      年     五     月     七     日
                                      臺灣屏東地方法院刑事第二庭
                                          法  官  包梅真
右正本證明與原本無異。
如不服本判決應於收受本判決送達後十日內向本院提出上訴書狀，其未敘述上訴理由
者，並得於提起上訴後十日內向本院補提理由書狀（均須按他造當事人之人數附繕本
 ）「切勿逕送上級法院」
                                          書記官  蔡進吉
中      華      民      國      九十一      年     五     月     七     日
附錄法條：
刑法第一百六十四條第一項
藏匿犯人或依法逮捕拘禁之脫逃人或使之隱避者，處二年以下有期徒刑、拘役或五百
元以下罰金。
刑法第二百一十二條
偽造、變造護照、旅券、免許證、特許證及關於品行、能力服務或其他相類之證書、
介紹書，足以生損害於公眾或他人者，處一年以下有期徒刑、拘役或三百元以下罰金
。
刑法第三百二十條
意圖為自己或第三人不法之所有，而竊取他人之動產者，為竊盜罪，處五年以下有期
徒刑、拘役或五百元以下罰金。
